臺灣士林地方法院民事裁定
110年度小上字第111號
上  訴  人  王維國  

被  上訴人  高眾望  
上列當事人間請求侵權行為損害賠償事件，上訴人對於民國110
年8月30日本院士林簡易庭110年度士小字第1297號第一審判決提
起上訴，本院裁定如下：
    主  文
上訴駁回。
第二審訴訟費用新臺幣壹仟伍佰元由上訴人負擔。
    理  由
一、按關於請求給付金錢或其他代替物或有價證券之訴訟，其標
    的金額或價額在新臺幣（下同）10萬元以下者，適用小額程
    序；對於小額訴訟之第一審裁判之上訴或抗告，非以其違背
    法令為理由不得為之，民事訴訟法第436條之8第1項、第436
     條之24第2項分別定有明文。又第二審上訴，為當事人對於
    所受不利益之第一審終局判決聲明不服之方法，在第一審受
    勝訴判決之當事人，自無許其提起上訴之理（最高法院22年
    上字第3579號裁判要旨參照）。又上訴人之上訴利益，原則
    上應於上訴時，對照原告（被上訴人）之聲明與法院之判決
    主文為形式上之觀察，其聲明為法院所容許者，被告（上訴
    人）即有上訴利益，反之為原告有上訴利益，是上訴利益，
    除經裁判之抵銷數額外，受原判決主文形式上為准駁宣示之
    拘束（最高法院80年度台上字第2917號裁判要旨參照）。是
    當事人提起上訴須有上訴利益，不得就其勝訴部分提起上訴
    ，而勝訴與否原則上應以原判決主文形式上准駁為依據。次
    按對於小額程序之第一審判決提起上訴，其上訴狀內應記載
    上訴理由，表明原判決所違背之法令及其具體內容，暨依訴
    訟資料可認為原判決有違背法令之具體事實，同法第436條
    之25亦定有明文。準此，對於小額訴訟提起第二審上訴，上
    訴狀應就原判決如何違背法令為具體之指摘，並揭示該法規
    之條項或其內容，若係成文法以外之法則，應揭示該法則之
    旨趣，倘為司法院解釋，則應揭示該解釋之字號或其內容，
    或揭示合於當然違背法令之事實，上訴狀如未依此項方法表
    明者，即難認為已對原判決之違背法令有具體之指摘，不得
    謂已合法表明上訴理由，應認其上訴為不合法（最高法院71
    年台上字第314號裁判意旨參照）。
二、本件訴訟標的金額為10萬元以下，原審依小額訴訟程序審理
    ，為上訴人一部敗訴之判決，上訴人對於原審判決全部聲明
    不服，於民國110年9月15日提起本件上訴。上訴意旨略以：
    上訴人所為如原審卷第13頁所示之臉書發文並無惡害通知之
    故意，且被上訴人並非上訴人之臉書好友，無法看見該發文
    內容；又被上訴人於本件訴訟期間均能正常上班，亦能正常
    與同事交談，可見其並無適應障礙症狀，爰依法提起本件上
    訴，請求廢棄原判決云云。經核被上訴人於原審請求上訴人
    給付5萬2,375元，經原審判准3萬2,375元，並駁回被上訴人
    其餘請求。又被上訴人經原審駁回之部分，復查無為抵銷判
    斷之認定，此部分上訴人係受勝訴判決，對之並無上訴利益
    ，惟其仍就此部分提起上訴，自難謂合法。至原審判決上訴
    人敗訴部分，上訴人之上訴理由均係就原審所為事實認定、
    證據取捨之範疇加以爭執，並未具體指摘原判決如何違背法
    令，亦未表明原判決所違背之法令及其具體內容，暨依訴訟
    資料可認為原判決有違背法令之具體事實，揆諸上開規定及
    說明，亦難認已合法表明上訴理由。從而，本件上訴為不合
    法，應予駁回。並依職權確定本件上訴人應負擔之訴訟費用
    額為1,500元。　　
三、爰裁定如主文。
中　　華　　民　　國　　110 　年　　12　　月　　6 　　日
                  民事第三庭    審判長法　官　蕭錫証
　　　　　　　　　　　　　　　　　　　法　官　劉育琳
 　　　                               法  官  楊忠霖　　
以上正本係照原本作成。
本件裁定不得抗告。
中　　華　　民　　國　　110 　年　　12　　月　　6 　　日
                                      書記官　賴怡婷